【裁判字號】    94,訴,4061
【裁判日期】    950522
【裁判案由】    毒品危害防制條例
【裁判全文】
臺灣高雄地方法院刑事判決              94年度訴字第4061號
公  訴  人  臺灣高雄地方法院檢察署檢察官
被      告  甲○○
上列被告因毒品危害防制條例案件，經檢察官提起公訴（94年度
核退毒偵字第79號）及移送併案審理（95年度毒偵字第1690號、
第3803號），本院於準備程序進行中，被告為有罪之陳述，經告
知簡式審判程序之旨，並聽取檢察官及被告之意見後，本院合議
庭裁定由受命法官獨任改依簡式審判程序審理，並判決如下：
    主  文
甲○○連續施用第一級毒品，處有期徒刑捌月，扣案如附表編號
一、二、七、八所示之物均沒收銷燬之，扣案如附表編號三、五
、六所示之物均沒收；又連續施用第二級毒品，處有期徒刑肆月
，扣案如附表編號四所示之物沒收銷燬之；應執行有期徒刑拾月
，扣案如附表編號一、二、四、七、八所示之物均沒收銷燬之，
扣案如附表編號三、五、六所示之物均沒收。
    事  實
一、甲○○前因施用毒品案件，經本院裁定送勒戒處所觀察、勒
    戒後，認有繼續施用毒品之傾向，復裁定令入戒治處所施以
    強制戒治，嗣屆滿6 月認無繼續戒治之必要，而於民國93年
    6 月15日釋放出所，並由臺灣高雄地方法院檢察署檢察官於
    93年6 月23日以93年度戒毒偵字第730 號為不起訴處分確定
    。詎猶未悛悔，基於施用第1 級毒品之概括犯意，自94年2
    、3 月間起至95年4 月28日上午8 時許，在高雄市○○區○
    ○路9 號住處等地點，以針筒注射之方式，連續施用第1 級
    毒品海洛因數次；又基於施用第2 級毒品之概括犯意，自94
    年2 、3 月起至95年4 月28日上午6 時許，在高雄市○○區
    ○○路9 號住處等地點，以加熱玻璃器吸食煙霧之方式，連
    續施用第2 級毒品甲基安非他命數次。嗣於94年4 月21日凌
    晨0 時20分許，在桃園縣桃園市○○街296 號新格旅館518
    室為警查獲，並扣得其所有之物如下：（一）其所施用如附
    表編號一、四所示之物，（二）其施打海洛因所使用如附表
    編號二、六、七所示之物（編號七用於施打前秤重以免施打
    過量），（三）其預備供施打海洛因所使用如附表編號三、
    五所示之物（編號五欲用於分裝攜帶施用）；又於95年1 月
    21日下午4 時許，在高雄縣鳥松鄉○○路與高速公路附近為
    警查獲，並扣得其所有分裝施打海洛因所留如附表編號八所
    示之物；又於95年4 月28日下午3 時許，在高雄市苓雅區○
    ○○路與廈門街口因通緝而為警緝獲。
二、案經桃園縣政府警察局移送臺灣桃園地方法院檢察署呈請臺
    灣高等法院檢察署檢察長核轉臺灣高雄地方法院檢察署檢察
    官偵查起訴、高雄市政府警察局移送臺灣高雄地方法院檢察
    署檢察官併案辦理、高雄市政府警察局左營分局報告臺灣高
    雄地方法院檢察署檢察官併案辦理。
    理  由
一、本件被告甲○○所犯係毒品危害防制條例第10條第1 項、第
    2 項之施用第1 級、第2 級毒品罪，其法定刑係死刑、無期
    徒刑、最輕本刑為3 年以上有期徒刑以外之罪，被告於準備
    程序進行中就被訴事實為有罪之陳述，經告知簡式審判程序
    之旨，並聽取其與檢察官之意見後，本院認無不得或不宜改
    依簡式審判程序進行之情事，爰依刑事訴訟法第273 條之1
    第1 項規定，裁定本件由受命法官獨任改依簡式審判程序審
    理，合先敘明。
二、訊據被告甲○○對於前揭施用第1 級、第2 級毒品之事實供
    承不諱，而其先後3 次為警所採尿液經送以酵素免疫分析法
    初步篩檢，再以氣相層析質譜法確認結果如下：第1 次呈嗎
    啡及甲基安非他命陽性反應，有台灣尖端先進生技醫藥股份
    有限公司濫用藥物檢驗報告（實驗室檢體編號：AB66825）
    暨濫用藥物尿液檢驗檢體監管紀錄表可憑；第2 次呈嗎啡陽
    性反應，有高雄市立凱旋醫院濫用藥物尿液檢驗報告（轉碼
    編號：A00000000） 暨尿液採證代碼表可憑；第3 次呈嗎啡
    及甲基安非他命陽性反應，有高雄市立凱旋醫院濫用藥物尿
    液檢驗報告（轉碼編號：A00000000） 暨尿液送驗代碼—姓
    名對照管制表可憑。又第1 、2 次查獲扣案物品送驗結果如
    附表所示，此外復有查獲相片可資佐證，足徵被告之自白與
    事實相符，堪予採信。又被告有如上述事實欄所列前科紀錄
    ，此有臺灣高等法院前案紀錄表、臺灣高等法院在監在押全
    國紀錄表及臺灣高雄地方法院檢察署檢察官93年度戒毒偵字
    第730 號不起訴處分書在卷可參，堪認被告確於強制戒治執
    行完畢釋放後5 年內，再為本件施用毒品之犯行。綜上所述
    ，本案事證明確，被告犯行堪以認定，應依法論科。
三、核被告所為，係犯毒品危害防制條例第10條第1 項、第2項
    之施用第1 級、第2 級毒品罪。被告持有海洛因及甲基安非
    他命之低度行為為其施用之高度行為所吸收，毋庸另論。被
    告先後數次施用海洛因及甲基安非他命行為之時間緊接，所
    犯構成要件相同，顯係基於概括犯意而為，應依刑法第56條
    連續犯規定論以一罪，並加重其刑。至被告施用第1 級、第
    2 級毒品之犯意各別，行為互殊，應予分論併罰。檢察官移
    送併辦部分與起訴部分具有裁判上一罪之連續犯關係，為起
    訴效力所及，本院均應予以審究。茲審酌被告前因施用毒品
    案件，經觀察、勒戒與強制戒治後，猶未悛悔而再為本件施
    用毒品犯行，足見其毒癮匪淺，然念其犯後尚能供承犯行，
    態度良好，且毒癮戒絕確實不易，又其施用毒品乃戕害自身
    健康而未直接危害他人，以及犯罪之手段、所生危害等一切
    情狀，量處如主文所示之刑，並定其應執行之刑，以資懲儆
    。扣案如附表編號一至八所示之物均為被告所有，其中編號
    一、四為其施用之海洛因及甲基安非他命，編號二、六、七
    、八為其施打海洛因所使用，編號三、五為其預備供施打海
    洛因所使用，業經其供明在卷，堪認均與本案具有關連性，
    茲因編號一、二、四、七、八所示之物殘留毒品成分應無法
    與其附著之物體完全析離，是應整體視為毒品，而依毒品危
    害防制條例第18條第1 項前段規定諭知沒收銷燬之，至編號
    三、五、六之物則應依刑法第38條第1 項第2 款規定宣告沒
    收。
據上論斷，應依刑事訴訟法第273 條之1 第1 項、第299 條第1
項前段，毒品危害防制條例第10條第1 項、第2 項、第18條第1
項前段，刑法第11條、第56條、第38條第1 項第2 款、第51條第
5 款、第9款，判決如主文。
本案經檢察官黃碧玉到庭執行職務。
中    華    民    國    95    年    5     月    22    日
                  鳳山刑事第2 庭法  官  譚德周
以上正本證明與原本無異。
如不服本判決，應於收受送達後10日內向本院提出上訴書狀。
中    華    民    國    95    年    5     月    22    日
                                書記官  廖美玲
附錄法條：毒品危害防制條例第10條第1 項、第2項
毒品危害防制條例第10條
施用第一級毒品者，處 6 月以上 5 年以下有期徒刑。
施用第二級毒品者，處 3 年以下有期徒刑。
附  表
┌──┬─────┬──┬──────┬───────┐
│編號│ 物品名稱 │數量│  鑑驗結果  │   鑑驗依據   │
├──┼─────┼──┼──────┼───────┤
│一  │海洛因    │9包 │含海洛因成分│法務部調查局94│
│    │          │    │，合計淨重18│年7 月12日調科│
│    │          │    │.44 公克（空│壹字第08000956│
│    │          │    │包裝重6.99公│2 號鑑定通知書│
│    │          │    │克）        │              │
├──┼─────┼──┼──────┼───────┤
│二  │針筒      │5支 │殘留有海洛因│高雄醫學大學附│
│    │          │    │成分        │設中和紀念醫院│
│    │          │    │            │檢驗報告（編號│
│    │          │    │            │：9412-82、941│
│    │          │    │            │2-84、9412-85 │
│    │          │    │            │、9412-86、941│
│    │          │    │            │2-87、）      │
├──┼─────┼──┼──────┼───────┤
│三  │針筒      │41支│無海洛因或甲│高雄醫學大學附│
│    │          │    │基安非他命成│設中和紀念醫院│
│    │          │    │分          │檢驗報告（編號│
│    │          │    │            │：9412-81、941│
│    │          │    │            │2-83、9412-88 │
│    │          │    │            │）            │
├──┼─────┼──┼──────┼───────┤
│四  │甲基安非他│2包 │含甲基安非他│高雄醫學大學附│
│    │命        │    │命成分，驗後│設中和紀念醫院│
│    │          │    │毛重2.4 公克│檢驗報告（編號│
│    │          │    │            │：0000-000）  │
├──┼─────┼──┼──────┼───────┤
│五  │夾鏈袋    │1包 │無海洛因或甲│高雄醫學大學附│
│    │          │    │基安非他命成│設中和紀念醫院│
│    │          │    │分          │檢驗報告（編號│
│    │          │    │            │：9412-90）   │
├──┼─────┼──┼──────┼───────┤
│六  │止血帶    │1條 │無海洛因或甲│高雄醫學大學附│
│    │          │    │基安非他命成│設中和紀念醫院│
│    │          │    │分          │檢驗報告（編號│
│    │          │    │            │：9412-91）   │
├──┼─────┼──┼──────┼───────┤
│七  │電子式磅秤│1個 │殘留有海洛因│高雄醫學大學附│
│    │          │    │成分        │設中和紀念醫院│
│    │          │    │            │檢驗報告（編號│
│    │          │    │            │：9412-89）   │
├──┼─────┼──┼──────┼───────┤
│八  │夾鏈袋    │1個 │殘留有海洛因│高雄醫學大學附│
│    │          │    │成分        │設中和紀念醫院│
│    │          │    │            │檢驗報告（編號│
│    │          │    │            │：0000-000）  │
└──┴─────┴──┴──────┴───────┘


司法院資訊處製作；財團法人民間司法改革基金會備份。
